# 请教陈版，关于房地产计提减值准备的问题

提问人：lambeka7 时间：2016-02-25 21:08:16
房地产项目分为住宅和商业，住宅亏损，商业盈利，整体盈利，是否需要对住宅计提减值？或者需要考虑什么特殊事项？

回答人：chenyiwei
此处的住宅和商业虽然是一起开发的，但其用途、销售模式、价格走势等不同，不属于“与在同一地区生产和销售的产品系列相关、具有相同或类似最终用途或目的，且难以与其他项目分开计量的存货”，因此应分开考虑其减值问题，其中一项的增值与另一项的减值不能相抵。 另外，首先建议核对共同的开发成本项目在这两部分之间的分摊是否合理及系统。

提问人：yybyys 时间：2016-02-26 10:47:30
陈老师，一栋楼分为底商和住宅，分开考虑计提减值问题是否合理，底商的价格和毛利较高那分摊成本时是否可以考虑多分摊。基本每个房地产开发的底下车库都是亏损是否需要计提减值，还是分摊成本时考虑减少成本。

回答人：chenyiwei
应该是分开计提。 从成本分摊角度看，按相对售价比例分摊成本似乎并不恰当。